臺灣高雄地方法院刑事裁定　　　　　　 100年度聲字第4607號
聲　請　人　臺灣高雄地方法院檢察署檢察官
受　刑　人　沈全興
上列聲請人因受刑人數罪併罰有二裁判以上，聲請定其應執行之
刑（100 年度執聲字第3541號），本院裁定如下：
    主  文
沈全興所犯如附表一所示之罪，所處各如附表一所示之刑，應
執行有期徒刑拾壹月，如易科罰金，以新臺幣壹仟元折算壹日；
又所犯如附表二所示之罪，所處各如附表二所示之刑，應執行
有期徒刑壹年肆月。
    理  由
一、聲請意旨略以：本件受刑人沈全興因違反毒品危害防制條例
    、竊盜等6 罪，先後判決確定如附表一、二所示之刑，應依
    刑法第53條、第51條第5 款規定，分別就附表一、二所示之
    罪定其應執行之刑，爰依刑事訴訟法第477 條第1 項聲請裁
    定等語。
二、按數罪併罰，有二裁判以上者，依刑法第51條之規定，定其
    應執行之刑；數罪併罰，分別宣告其罪之刑，宣告多數有期
    徒刑者，於各刑中之最長期以上，各刑合併之刑期以下，定
    其刑期，但不得逾30年；第1 項至第4 項及第7 項之規定，
    於數罪併罰之數罪均得易科罰金或易服社會勞動，其應執行
    之刑逾6 月者，亦適用之。刑法第53條、第51條第5 款、第
    41條第8 項分別定有明文；另數罪併罰，應依分別宣告其罪
    之刑為基礎，定其應執行刑，此觀刑法第51條規定自明，故
    一裁判宣告數罪之刑，雖曾經定其執行刑，但如再與其他裁
    判宣告之刑定其執行刑時，前定之執行刑當然失效，仍應以
    其各罪宣告之刑為基礎，定其執行刑，不得以前之執行刑為
    基礎，以與後裁判宣告之刑，定其執行刑（最高法院59年度
    台抗字第367 號裁定參照）。再按法律上屬於自由裁量事項
    ，尚非概無法律性之拘束，在法律上有其外部界限及內部界
    限。前者法律之具體規定，使法院得以具體選擇為適當裁判
    ，此為自由裁量之外部界限。後者法院為自由裁量時，應考
    量法律之目的，法律秩序之理念所在，此為自由裁量之內部
    界限。法院為裁判時，二者均不得有所踰越。在數罪併罰而
    有二裁判以上，應定其應執行刑之案件，法院所為刑之酌定
    ，固屬自由裁量事項，然對於法律之內、外部界限，仍均應
    受其拘束，此有最高法院91年台非字第32號及92年度台非字
    第187 號判決可資參照。復按數罪併罰中之一罪，雖得易科
    罰金，若因與不得易科之他罪合併處罰結果而不得易科罰金
    時，原可易科部分所處之刑，毋庸為易科折算標準之記載，
    司法院大法官釋字第144 號、第679 號解釋可資參照。
三、查受刑人因違反毒品危害防制條例等3 罪，經本院判處如附
    表一所示之刑，並於如附表一所示之日期分別確定在案；又
    因犯竊盜等3 罪，經本院判處如附表二所示之刑，並於如附
    表二所示之日期分別確定在案，有臺灣高等法院被告前案紀
    錄表1 份及刑事判決書6 份在卷可稽。本院審核受刑人所犯
    如附表一所示各罪，最早判決確定者，為附表一編號2 所示
    之本院99年度簡字第2601號判決，而附表一所示各罪確皆是
    受刑人於該判決確定日（即民國100 年2 月21日）以前所犯
    ；受刑人所犯如附表二所示各罪，最早判決確定者，為附表
    二編號1 所示之本院100 年度簡字第4156號判決，而附表二
    所示各罪確皆是受刑人於該判決確定日（即100 年8 月15日
    ）以前所犯，是檢察官聲請定應執行之刑，經核均無不合，
    應予准許。又受刑人所犯如附表二編號2 、3 所示之罪，固
    經本院以100 年度易字第1024號判決定應執行刑為有期徒刑
    10月確定，惟參照前揭最高法院59年度台抗字第367 號裁定
    意旨，受刑人既有如附表二所示之罪應定其應執行刑，則前
    所定之應執行刑即當然失效，本院自可更定如附表二所示之
    罪之應執行刑。是本院定其應執行刑，不得逾越刑法第51條
    第5 款所定法律之外部界限，即不得重於如附表二所示3 罪
    宣告刑之總和（即有期徒刑1 年6 月），亦應受內部界限之
    拘束，即不得重於如附表二編號1 所示之罪，加計如附表二
    編號2 、3 所示之罪原所定應執行刑之總和（即有期徒刑1
    年4 月）。準此，受刑人所犯如附表一、二所示之罪，分別
    定其應執行刑如主文所示，並就附表一部分，諭知易科罰金
    之折算標準。
三、爰依刑事訴訟法第477 條第1 項，刑法第53條、第51條第5
    款、第41條第1 項前段、第8 項，裁定如主文。
中    華    民    國   100    年    10    月    31    日
                  刑事第十二庭  法  官  王榆富
以上正本證明與原本無異。
如不服本裁定，應於送達後5日內，向本院提出抗告狀。
中    華    民    國   100    年    10    月    31    日
                                書記官  莊正彬
附表一
┌─┬───┬──────┬───┬───────────┬───────────┐
│編│ 罪名 │  宣告刑    │ 犯罪 │    最後事實審        │      確定判決        │
│號│      │            │ 日期 ├─────┬─────┼─────┬─────┤
│  │      │            │      │法院、案號│ 判決日期 │法院、案號│ 確定日期 │
├─┼───┼──────┼───┼─────┼─────┼─────┼─────┤
│  │毒品危│有期徒刑4 月│99年10│臺灣高雄地│100 年3 月│臺灣高雄地│100 年5 月│
│1 │害防制│            │月19日│方法院100 │2 日      │方法院100 │9 日      │
│  │條例  │            │回溯96│年度簡字第│          │年度簡字第│          │
│  │      │            │小時內│1700號    │          │1700號    │          │
│  │      │            │某時許│          │          │          │          │
├─┼───┼──────┼───┼─────┼─────┼─────┼─────┤
│  │毒品危│有期徒刑4 月│99年8 │臺灣高雄地│99年11月22│臺灣高雄地│100 年2 月│
│2 │害防制│            │月16日│方法院99年│日        │方法院99年│21日      │
│  │條例  │            │、17日│度簡字第26│          │度簡字第26│          │
│  │      │            │間某時│01號      │          │01號      │          │
│  │      │            │許    │          │          │          │          │
├─┼───┼──────┼───┼─────┼─────┼─────┼─────┤
│3 │毒品危│有期徒刑5 月│100 年│臺灣高雄地│100 年8 月│臺灣高雄地│100 年9 月│
│  │害防制│            │1 月23│方法院99年│17日      │方法院99年│6 日      │
│  │條例  │            │日回溯│度簡字第  │          │度簡字第  │          │
│  │      │            │小時某│4388號    │          │4388號    │          │
│  │      │            │時    │          │          │          │          │
└─┴───┴──────┴───┴─────┴─────┴─────┴─────┘
附表二
┌─┬───┬──────┬───┬───────────┬───────────┐
│編│ 罪名 │  宣告刑    │ 犯罪 │    最後事實審        │      確定判決        │
│號│      │            │ 日期 ├─────┬─────┼─────┬─────┤
│  │      │            │      │法院、案號│ 判決日期 │法院、案號│ 確定日期 │
├─┼───┼──────┼───┼─────┼─────┼─────┼─────┤
│  │毒品危│有期徒刑6月 │100 年│臺灣高雄地│100 年7 月│臺灣高雄地│100 年8 月│
│1 │害防制│            │4 月2 │方法院100 │26日      │方法院100 │15日      │
│  │條例  │            │日7 時│年度簡字第│          │年度簡字第│          │
│  │      │            │許    │4156號    │          │4156號    │          │
├─┼───┼──────┼───┼─────┼─────┼─────┼─────┤
│  │贓物  │有期徒刑4月 │100 年│臺灣高雄地│100 年8 月│臺灣高雄地│100 年9 月│
│2 │      │            │4 月4 │方法院100 │9 日      │方法院100 │6 日      │
│  │      │            │日凌晨│年度易字第│          │年度易字第│          │
│  │      │            │零時許│1024號    │          │1024號    │          │
├─┼───┼──────┼───┼─────┼─────┼─────┼─────┤
│3 │竊盜  │有期徒刑8月 │100 年│臺灣高雄地│100 年8 月│臺灣高雄地│100 年9 月│
│  │      │            │4 月4 │方法院100 │9 日      │方法院100 │6 日      │
│  │      │            │日淩晨│年度易字第│          │年度易字第│          │
│  │      │            │4時許 │1024號    │          │1024號    │          │
└─┴───┴──────┴───┴─────┴─────┴─────┴─────┘